【裁判字號】    97,消債更,813
【裁判日期】    980902
【裁判案由】    更生事件
【裁判全文】
臺灣士林地方法院民事裁定           97年度消債更字第813號
聲  請  人
即  債務人  甲○○
上列當事人聲請更生事件，本院裁定如下：
    主  文
債務人自中華民國九十八年九月二日下午五時起開始更生程序。
命司法事務官進行本件更生程序。
    理  由
一、按債務人不能清償債務或有不能清償之虞，且無擔保或無優
    先權之債務總額未逾新臺幣（下同）1,200 萬元者，於法院
    裁定開始清算程序或宣告破產前，得向法院聲請更生，觀諸
    消費者債務清理條例第3 條、第42條第1 項規定自明。次按
    ，法院開始更生程序之裁定，應載明其年、月、日、時，並
    即時發生效力。法院開始更生或清算程序後，得命司法事務
    官進行更生或清算程序，必要時得選任律師、會計師或其他
    適當之自然人或法人一人為監督人或管理人，復為同條例第
    45 條 第1 項、第16條所明定。
二、聲請意旨略以：伊有不能清償債務之情事，前曾於民國97年
    間以書面向最大債權金融機構即中國信託商業銀行（下稱中
    國信託）請求共同協商債務清償方案。伊為退休公務員，因
    投資失敗而無法償還其向多家銀行之借款，又伊現僅以月領
    退休金維生，然伊須扶養雙親及兩名子女，協商方案超過伊
    之償還能力，致協商不成立。又債務人無擔保或無優先權之
    債務總額未逾1,200 萬元，復未經法院裁定開始清算程序或
    宣告破產，爰向本院聲請更生等語。
三、經查，債務人所主張之上開事實，業據提出前置協商不成立
    通知書正本 (見本院卷(一)第42頁）、債務人全戶戶籍謄本正
    本（見本院卷(一)第37至39之1 頁）、財團法人金融聯合徵信
    中心當事人綜合信用報告－債務清理條例前置協商專用債權
    人清冊（見本院卷(一)第24至26頁）、財政部臺北市國稅局95
    及96年度綜合所得稅各類所得資料清單正本（見本院卷(一)第
    140 至141 頁）、財政部臺北市國稅局財產歸屬資料清單影
    本（見本院卷(一)第29頁）等為證，核閱屬實。債務人除擁有
    兩筆土地外，尚有每月退休金4 萬元及於台灣銀行股份有限
    公司之優惠存款利息10,151元之收入。上開土地之公告現值
    分別為114 萬9,212 元與47萬2,500 元並分別設定300 萬元
    與60萬元之普通抵押權（見本院卷(一)第40至41頁），且債務
    人另負擔無擔保債務883 萬5,136 元及有擔保債務58萬元。
    是債務人明顯資產小於負債，其主張有不能清償債務之情事
    ，堪認為真實。此外，復查無債務人有消費者債務清理條例
    第6 條第3 項、第8 條或第46條各款所定駁回更生聲請之事
    由存在，則債務人聲請更生，應屬有據。
四、爰裁定如主文。
中    華    民    國    98    年    9     月     2    日
                  民事第二庭  法      官  張國勳
上為正本係照原本作成。
本件不得抗告。
中    華    民    國    98    年    9     月     2    日
                              書  記  官  周嫣蘋


司法院資訊處製作；財團法人民間司法改革基金會備份。
